【裁判字號】    96,訴,208
【裁判日期】    970109
【裁判案由】    偽造文書等
【裁判全文】
臺灣宜蘭地方法院刑事判決               96年度訴字第208號
公  訴  人  臺灣宜蘭地方法院檢察署檢察官
被      告  亥○○
                    （另案在臺灣花蓮監獄執行中）
            戊○○
選任辯護人  林火炎律師
被      告  卯○○
上列被告因偽造文書等案件，經檢察官提起公訴（95年度偵字第
490號、第1552號），本院判決如下：
    主  文
亥○○行使偽造私文書，足以生損害於公眾及他人，累犯，處有
期徒刑陸月，如易科罰金，以銀元佰元即新台幣玖佰元折算壹
日，減為有期徒刑月，如易科罰金，以銀元佰元即新台幣玖
佰元折算壹日；又連續行使偽造私文書，足以生損害於公眾及他
人，累犯，處有期徒刑壹年，減為有期徒刑陸月，如易科罰金，
以銀元佰元即新台幣玖佰元折算壹日。
戊○○共同行使偽造私文書，足以生損害於公眾及他人，累犯，
處有期徒刑拾月，減為有期徒刑伍月，如易科罰金，以銀元佰
元即新台幣玖佰元折算壹日。
卯○○共同行使偽造私文書，足以生損害於公眾及他人，累犯，
處有期徒刑拾月，減為有期徒刑伍月，如易科罰金，以銀元佰
元即新台幣玖佰元折算壹日。
    事  實
一、(一)亥○○前因偽造文書案件，經臺灣花蓮地方法院於民國88
    年9月18日，以88年度少連易字第15號刑事判決判處有期徒
    刑6月確定；另因竊盜案件，經臺灣花蓮地方法院以88年度
    少連易字第10號刑事判決判處有期徒刑10月，經臺灣高等法
    院花蓮分院於88年9月30日，以88年度少上易字第1號刑事判
    決駁回上訴確定，並與上開有期徒刑6月接續執行後，於89
    年11月27日假釋出監，於90年1月16日假釋期滿，以已執行
    論；(二)戊○○前因贓物案件，經臺灣花蓮地方法院以86年度
    易字第171號刑事判決判處有期徒刑8月，經臺灣高等法院花
    蓮分院於86年11月26日，以86年度上易字第560號刑事判決
    駁回上訴確定；再因贓物案件，經臺灣花蓮地方法院於87年
    5月12日，以86年度易字第1233號刑事判決判處有期徒刑10
    月確定，並與上開有期徒刑8月接續執行後，於89年9月29日
    假釋出監，於90年2月14日假釋期滿，以已執行論。(三)卯○○前因偽造文書案件，經本院以90年度訴字第166號刑事判
    決判處有期徒刑6月，經臺灣高等法院於90年9月20日，以90
    年度上訴字第2682號刑事判決駁回上訴確定，於91年3月25
    日易科罰金執行完畢；另因贓物案件，經本院以91年度易字
    第245號刑事判決判處有期徒刑8月，經臺灣高等法院於92年
    2 月24日，以91年度上易字第3241號刑事判決駁回上訴確定
    ，於92年11月23日執行完畢出監。
二、亥○○猶不知悔改，(一)基於行使偽造私文書之犯意，於92年
    1月28日上午1時許，在花蓮縣花蓮市○○路11號前，竊取丑
    ○○所有車牌號碼0000000號自用小客車（引擎號碼：
    0000000000，車身號碼：0000000），旋將該贓車之原引擎
    號碼、車身號碼磨除，並重新打造車身號碼為0000000後（
    引擎未尋獲），再改懸掛0000000號車牌供己使用，足以生
    損害於該車出廠之廠商、監理機關對於汽車車籍資料管理之
    正確性；(二)亥○○另基於行使偽造私文書之概括犯意，先於
    94 年12月2日凌晨2時許，在臺中縣烏日鄉○○村○○○街41
    號前，竊取辰○○所有車牌號碼0000000號自用小客車（引
    擎號碼：0000000000，00000000000），嗣將該贓車之原引
    擎號碼、車身號碼磨除，並重新打造引擎號碼為VQ00000000
    及車身號碼為00000000000，再改懸掛0000000號車牌供己使
    用；(三)復於95年1月5日11時50分許，在臺北市○○路○段85
    號前，竊取未○○所有車牌號碼0000000號自用小客車（引
    擎號碼：000000000，車身號碼：000000000），嗣將該贓車
    之原引擎號碼、車身號碼磨除，並重新打造引擎號碼為
    00000000X及車身號碼為000000000再改懸掛0000000號車牌
    （起訴書誤載為0000000）後，交付與不知情之壬○○使用
    ，足以生損害於壬○○、該車出廠之廠商及監理機關對於汽
    車車籍資料管理之正確性。
三、戊○○、卯○○猶不知悔改，竟基於行使偽造私文書及故買
    贓物之犯意聯絡，由卯○○於94年10月間購入因車禍嚴重毀
    損、車牌號碼0000000（引擎號碼：0000000000，車身號碼
    ：00000000）之自用小貨車1輛後，託戊○○代購贓車，嗣
    戊○○於94年10月31日上午1時許後某日時，在某不詳處所
    ，以新台幣（下同）3萬元代價向姓名、年籍不詳男子購入
    於94年10月31日上午1時許，在臺東縣臺東市○○路○段30號
    前失竊得之甲○○所有車牌號碼0000000號自小客車（引擎
    號碼：0000000000，車身號碼：00000000），卯○○即將
    其購得之上述車號0000000車牌及行車執照寄與戊○○，由
    戊○○將上述贓車之原引擎號碼及車身號碼部分磨除，並重
    新打造合於上述事故車之0000000000  引擎號碼及000000
    00車身號碼，而交付該贓車與卯○○，卯○○則交付4萬元
    之報酬予戊○○，足以生損害於該車出廠之廠商、監理機關
    對於汽車車籍資料管理之正確性。
四、案經宜蘭縣警察局羅東分局報告臺灣宜蘭地方法院檢察署檢
    察官報請臺灣宜蘭地方法院檢察署檢察官偵查起訴。
    理  由
壹、亥○○、戊○○、卯○○有罪部分
一、證據能力部分：
  (一)按被告以外之人於審判外之言詞或書面陳述，除法律有規定
    者外，不得作為證據，刑事訴訟法第159條第1項定有明文。
    本件關被告戊○○部分，共同被告亥○○於警訊中關於被告
    戊○○之陳述，係被告以外之人於審判外之言詞陳述，為傳
    聞證據，且被告戊○○就上開供述之證據能力於本院準備及
    審理程序中均提出爭執，復查無得例外取得證據能力之法律
    依據，應認無證據能力，不得採為認定被告戊○○有罪之證
    據。
  (二)按被告以外之人於檢察事務官、司法警察官或司法警察調查
    中所為之陳述，與審判中不符時，其先前之陳述具有較可信
    之特別情況，且為證明犯罪事實存否所必要者，得為證據，
    同法第159條之2規定甚明。所謂具有較可信之特別情況，係
    指證人於司法警察調查中所為之陳述，與審判中不符，而其
    先前之陳述，從客觀環境或條件等情況加以觀察，有足以取
    代審判中反對詰問之可信性而言。證人所為之先前陳述，相
    較於審判中之陳述，是否具有更可信之特別情況，應依其陳
    述時外部之客觀情況，綜合比較判斷之，而所謂「顯有不可
    信性」、「相對特別可信性」與「絕對特別可信性」，係指
    陳述是否出於供述者之真意、有無違法取供情事之信用性而
    言，故應就偵查或調查筆錄製作之原因、過程及其功能等加
    以觀察，據以判斷該傳聞證據是否有特別可信之情況，而例
    外具有證據能力，並非對其陳述內容之證明力如何加以論斷
    。查本案被告卯○○對同案被告戊○○而言屬證人，其於宜
    蘭縣警察局羅東分局（下稱羅東分局）詢問時所為之供述，
    雖係審判外之陳述，且與其嗣後於本院審理時所述不同，惟
    本案係因檢警監聽後認為被告戊○○與被告卯○○有犯罪嫌
    疑，方聲請搜索票搜索，經扣得偽造之車牌號碼牌及改造工
    具後，足認被告戊○○等人有犯罪嫌疑，方逮捕被告戊○○
    等人至羅東分局接受詢問，有監聽譯文、搜索票、逮捕通知
    書、扣押物品目錄表、宜蘭縣警察局羅東分局刑事案件移送
    書在卷可稽（見警羅刑字第0950000276號卷全卷，95年度偵
    字第490號卷第1、2頁），可見本案係因檢警蒐證後認為被
    告戊○○等人有犯罪嫌疑，方逮捕被告卯○○製作筆錄；再
    被告卯○○於本院審理時亦未稱其於羅東分局受詢問時，有
    被刑求、脅迫等情事，足見司法警察於上述製作詢問筆錄之
    過程，並無違法取供之情事，被告卯○○之供述應係出於真
    意所為；反觀證人卯○○於本院審理時之證述，與其於羅東
    分局所言截然不同，且與證人癸○○所言有相互矛盾歧異之
    處（詳後述），故證人卯○○於本院審理時翻異之詞，顯不
    足採，顯見其於警詢時所言，具有特別可信之情況。又參酌
    被告卯○○與同案被告戊○○均屬本案行使偽造私文書犯行
    之相關共犯，其陳述為證明本件犯罪事實存否所必要之證據
    ，故其於警詢所述之供詞，具有特別可信性及必要性，依刑
    事訴訟法第159條之2之規定，應有證據能力。
二、實體方面：
  (一)被告亥○○部分：訊據被告亥○○於警詢及本院審理中對
    上開犯行均坦承不諱，核與告訴人丑○○、辰○○之指訴及
    證人未○○、壬○○之證述相符（見警卷第09500號卷第58
    至第60頁、第166至第168頁、第183至第185頁、第179至第
    182頁），復有車輛竊盜、車牌失竊資料個別查詢報表-查詢
    車輛認可資料1紙（見警卷第09500號卷第62頁）、車籍作業
    系統-查詢認可資料2紙（見警卷第09500號卷第63、第188頁
    ）、臺中縣警察局車輛協尋證明單1紙（見警卷第09500號卷
    第169頁）、宜蘭縣警察局車輛尋獲電腦輸入單2紙（見警卷
    第09500號卷第177、190頁）、贓物認領保管單3紙（見警卷
    第09500號卷第69、178、189頁）及失竊車輛遭重新打造引
    擎及車身號碼經警方以電解返原法現場照片34偵等（見警卷
    第09500號卷第64至第68頁、第171至第176頁、第191至第
    196頁）在卷可稽，足認被告亥○○之自白與事實相符，事
    證明確，犯行堪以認定，應予依法論科。
  (二)被告戊○○、卯○○部分：
    訊據被告戊○○、卯○○均矢口否認上開犯行，被告戊○○
    辯稱：伊與卯○○係認識十餘年的朋友，卯○○託伊找尋貸
    款無法繳納之權利車，伊認識曾從事拖吊車之癸○○，癸○○因工作之關係較清楚取得權利車之管道，故伊即將癸○○
    之電話號碼給卯○○，由卯○○與癸○○2人聯絡買賣權利
    車，至伊於警詢及95年1月11日檢察官第1次偵訊中自白上開
    犯行，係因伊介紹卯○○與癸○○買賣車牌號碼0000000 號
    小貨車，當時卯○○找不到向癸○○購入上開車輛之買賣合
    約書，且伊當時將癸○○口誤為天○○，警方調口卡查無此
    人，警方告訴伊本件是伊介紹的，要伊負責扛下來，伊基於
    無有利證據之緣故始自白上開犯行，伊當時之自白不實在云
    云；被告卯○○辯稱：因伊想要做小生意需要1部小貨車，
    即託戊○○幫忙留意有無適合之車輛，約1年後，戊○○通
    知伊癸○○處有1部小貨車，伊自戊○○取得癸○○之聯絡
    電話後，即以電話與癸○○連絡買車事宜，並約定在花蓮市
    ○道旁交車，伊寫完車輛買賣合約書後，當場交付現金十餘
    萬元與癸○○，癸○○則當場將小貨車及行照正本交付伊，
    伊取得上開小貨車後，因不想要該小貨車之車牌，即將該車
    牌寄給戊○○請其代為繳銷，以便換領宜蘭縣核發之新車牌
    。至伊於警詢及95年1月11日檢察官第1次偵訊中自白上開犯
    行，係因警方說有錄到伊與戊○○之對話，伊當時很緊張，
    伊可能口誤，且伊並未從頭到尾看警詢筆錄1遍，另上開偵
    訊中之自白則係因檢察官很兇，並稱如不照警詢時所述要收
    押伊，伊當時被嚇呆了，伊於警詢及第1次偵查中之自白皆
    不實在等語。經查：
  (1)被告戊○○於警詢中供稱：因為綽號「豆奶」的男子（即卯
    ○○）需要1台三菱1200C.C的藍色貨車，故伊即聯絡姓名年
    籍不詳，綽號「陳仔」的男子竊取同型車輛，「陳仔」何時
    會來，伊並不知道，但「陳仔」會來伊的資源回收廠，伊再
    陪「陳仔」到停車地點，伊看到車子再跟「陳仔」一手交錢
    一手交車，伊交付「陳仔」3萬元，伊雖不知道「陳仔」的
    真實姓名，但有看過「陳仔」簽名「天○○」，其餘僅知「
    陳仔」年約40歲，曾經在花蓮開過計程車，伊僅「陳仔」請
    幫伊竊取1輛汽車，即交給綽號「豆奶」這1輛，因為伊與綽
    號「豆奶」之男子熟識，「豆奶」又一直拜託伊幫忙，伊即
    以竊取汽車行借屍還魂改造車輛之方式幫「豆奶」做，伊幫
    「豆奶」借屍還魂改造車輛共賺了1萬元等語（見警卷第
    09500 號卷第18頁至第20頁），及於檢察官第1次偵訊中供
    承：售給被告卯○○之贓車係姓名年籍不詳，綽號「耳仔」
    賣給伊的，伊有看過「耳仔」簽天○○這個姓名，伊是以3
    萬元左右買的，是被告卯○○拜託伊幫忙找車等語（見偵卷
    第490 號卷第8頁），除「陳仔」之男子改稱「耳仔」外，
    核與被告卯○○於警詢中供稱：平時朋友都稱伊為「豆奶」
    ，懸掛車牌號碼0000000號小貨車是被告戊○○以行動電話
    0000000000撥打伊行動電話0000000000通知伊隔日前往被告
    戊○○所指定地點（花蓮縣吉安鄉省道），由被告戊○○親
    自將懸掛車牌號碼0000000號小貨車交付伊，伊當場交付戊○○4萬元，伊於94年10月10日以8萬6千元之代價購得車牌
    號碼0000000號之事故車，因該事故車修復費用要18萬元左
    右，故伊於94年中旬詢問被告戊○○有無同款車型權利車，
    同年10月底被告戊○○回覆伊表示已找到同顏色及同款車型
    車輛，伊即將該事故車之行照及000000號車牌2面委託託運
    行送至花蓮縣吉安鄉交與被告戊○○，約1周後，被告戊○○即通知伊前往花蓮縣吉安鄉駕駛該車，伊於91或92年間也
    曾以同樣方式要戊○○幫伊重新打造車輛，但被警方查獲偵
    辦等語大致相符（見警卷第09500號卷第25頁至第28頁），
    此外，復有證人甲○○警詢之證述、臺東縣警察局車輛協尋
    證明單1紙、車輛車牌失竊作業-查獲車輛認可資料1紙、被
    害人甲○○指認遺留車內物品照片5偵、宜蘭縣警察局車輛
    尋獲電腦輸入單1紙、贓物認領保管單1紙等在卷可資佐證（
    見警卷第09500號卷第134、135、138、140、143至147頁）
    。
  (2)被告戊○○於第1次偵查後及本院審理中雖改辯稱：警詢及
    第1次偵查中之自白係因警方查無天○○此人，亦無有利之
    證據，且警方要伊扛下本罪，伊始為不實之自白云云，惟警
    詢時警方提示被告戊○○以行動電話0000000000與「陳仔」
    行動電話0000000000通話內容之通訊監察譯文詢問被告戊○○「要『陳仔』去『拉』到1200為何意」？被告戊○○主動
    供稱：因為綽號「豆奶」的男子需要1台三菱1200C.C的藍色
    貨車，伊便聯絡「陳仔」竊取同型的車輛，交付給他3萬元
    ，伊幫「豆奶」做共賺了1萬元等語（見警卷第09500號第18
    、20頁），由上可知，被告戊○○主動供稱其透過「陳仔」
    竊取三菱1200C.C的藍色貨車，再偽造該贓車之引擎及車身
    號碼。如上開贓車確係其居中介紹後，由證人癸○○與被告
    卯○○自行接洽買賣，僅因被告卯○○一時未尋到汽車買賣
    合約書及警方查無天○○該人，衡情當係於偵查中請求檢察
    官續行調查對其有利之證據，斷無扛下罪則之理，堪信被告
    戊○○於警詢及第1次偵查中之自白非虛，嗣於第1次偵訊後
    及本院審理中翻異前供，辯稱未聯絡「耳仔」竊取該贓車，
    亦未改造該贓車之引擎及車牌號碼後售與被告卯○○云云，
    顯屬事後卸責之詞，要難採信。
  (3)又被告戊○○、卯○○雖均辯稱：其2人係認識十餘年之朋
    友，被告卯○○託被告戊○○代尋貸款無法繳納之權利車（
    下稱權利車），被告戊○○因認識曾從事拖吊車之證人癸○○，知悉證人癸○○因工作之關係較清楚取得權利車之管道
    ，故被告戊○○即將證人癸○○之電話號碼給卯○○，由被
    告卯○○與證人癸○○2人聯絡買賣權利車，並有汽車買賣
    合約書為證云云，惟證人癸○○到庭結證稱：伊原向他人以
    7、8萬元代價購入小貨車1輛使用，但使用不久後因故障無
    法使用，伊於某時、某地竊得同一型號之小貨車後，即將故
    障之小貨車車牌拆下改懸掛至該贓車上，並將該贓車之引擎
    號碼及車身號碼磨除，重新打造合於故障小貨車之引擎即車
    身號碼供給使用，嗣與被告卯○○認識幾個月後，被告卯○○看到伊駕駛該贓車，即與伊接洽買車事宜，伊未告知卯○○該小貨車係贓車而以高於購得原故障車約2、3萬元之代價
    將該贓車售與被告卯○○，伊即將該贓車及故障小貨車之行
    照正本交與卯○○，被告戊○○未居中介紹，伊係偶然與卯
    ○○相遇等語（見本院卷二第10至第14頁），嗣又改證稱：
    被告戊○○有跟伊說過朋友要權利車叫伊幫忙找小貨車，伊
    找到車子後，伊好像有跟被告戊○○提過已找到1台權利車
    ，後來伊遇到被告卯○○就把伊竊得之小貨車車賣給被告卯
    ○○，伊未曾去過臺東竊車等語（見本院卷二第13、15頁）
    。而被告卯○○於本院審理中就其與證人癸○○買賣車牌號
    碼為0000000號贓車緣由供稱：當時是被告戊○○介紹而認
    識證人地○○（即癸○○），伊跟地○○接洽，由地○○去
    買權利車，用權利車的零件來換修，伊與地○○有簽訂買賣
    契約書，證明是由地○○替伊修車等語（見本院卷一第54
    、56頁）。嗣經分離調查程序改列證人後結證稱：伊想要做
    生意，曾託戊○○幫忙在中古車行留意小貨車，1年多後，
    被告戊○○說證人癸○○那邊有1輛，要伊跟癸○○聯絡，
    伊問癸○○價錢，癸○○說要十幾萬元，伊即與癸○○約在
    花蓮市省道旁交易，伊在車上寫合約並當場將現金十幾萬元
    交給癸○○，癸○○則交付伊車子及行照正本，車上有車牌
    ，車牌號碼僅記得好像是00000，後面的英文字母則忘記了，
    伊會要求癸○○簽契約係因對伊是一個保障，至偵查中說該
    贓車已被伊當廢鐵賣掉，係因警察說該贓車有問題，伊騙警
    察等語（見本院卷二第21、24、25頁）。綜觀證人癸○○上
    開證述，證人癸○○就與卯○○買賣上開贓車之緣由先稱戊○○並未介入，旋改稱係透過戊○○介紹，即此已顯有矛盾
    ，又證人癸○○證述其未曾去過臺東竊車，然上開贓車失竊
    之地點為臺東縣臺東市○○路○段30號前，由此益徵上開贓
    車顯非證人癸○○竊得後出售與被告卯○○，至證人癸○○
    與證人卯○○證述就買賣上開贓車立有汽車買賣合約書1紙
    （見本院卷一第101頁），證人卯○○並稱該合約書係伊要
    求簽立以作為保障，然觀諸上開合約書之內容，雖有書立雙
    方姓名、地址、身分證號碼及買賣車輛之年份、廠牌，惟就
    車牌號碼、買賣日期、價金及付款情形等交易重要事項皆未
    記載，是從上開合約書內容形式以觀，被告卯○○取得此一
    無從得知買賣雙方究係買賣何一車輛，何時成立買賣，何時
    交付價金，又交付價金為何之買賣合約書，又豈有實質之保
    障功能？復參以證人卯○○先稱伊跟證人癸○○接洽，證人
    癸○○說要幫伊修到好，伊當初說是去買權利車，用權利車
    的零件來換修，伊與癸○○有簽訂買賣契約書，證明是由癸○○替伊修車，嗣又改稱上開合約書係伊買車之保障，其前
    後證述已有所矛盾，再佐以被告卯○○自承伊偵查中說該贓
    車已被伊當廢鐵賣掉，係因警察說該贓車有問題，伊騙警察
    等語以觀，被告卯○○說辭前後矛盾，所辯不足採信。綜上
    ，證人癸○○與被告卯○○所書立之上開買賣合約書記載事
    項不符吾人日常生活汽車買賣之交易慣例，且2人證述買賣
    上開贓車之緣由前後不一、互有矛盾，足見該合約書顯係事
    後杜撰，從而，被告戊○○、卯○○辯稱上開合約書可證明
    上開贓車係證人癸○○售與被告卯○○云云，要非可採。
  (4)綜上所述，被告戊○○於第1次偵查後及本院審理中、被告
    卯○○於偵查及本院審理中翻異前詞，均顯係卸飾之詞殊無
    可採，其2人共同收受贓物、行使偽造私文書犯行，事證明
    確，犯行均堪認定，應予依法論科。
  (三)被告行為後，刑法業於94年2月2日修正公布，於95年7月1日
    施行。依修正後之刑法第2條第1項規定「行為後法律有變更
    者，適用行為時之法律。但行為後之法律有利於行為人者，
    適用最有利於行為人之法律」。該條係規範行為後法律變更
    所生新舊法比較適用之準據法，其本身無關行為可罰性要件
    之變更，是於刑法修正施行後，應適用該條之規定，為「從
    舊從新」之比較。又該條所稱「法律有變更」，指行為時與
    裁判時之刑罰法律，關於刑罰權規範事項（特別指刑罰權形
    成規範、成罪規範、科刑規範）互有不同內容之規範而言。
    再於比較時應就罪刑有關之共犯、未遂犯、想像競合犯、牽
    連犯、連續犯、結合犯以及累犯加重、自首減輕暨其他法定
    加減原因（如身分加減）與加減比例等一切情形，本於統一
    性及整體性原則，綜其全部罪刑之結果而為比較。本件關於
    新舊法比較適用之說明如下：
  (1)刑法第320條第1項、第349條第2項故買贓物罪均定有罰金刑
    ，而罰金刑之下限，依修正前刑法第33條第5款規定：「主
    刑之種類如左：五、罰金，一元以上。」換算成新台幣為3
    元，修正後刑法第33第5款規定為：「主刑之種類如下：五
    、罰金，新台幣一千元以上，以百元計算之。」是依修正後
    刑法第33條第5款規定，就罰金刑之下限有所提高。
  (2)修正前刑法第28條規定：「二人以上共同實施犯罪之行為者
    ，皆為正犯。」修正後則規定為：「二人以上共同實行犯罪
    之行為者，皆為正犯。」此一修法旨在排除陰謀共同正犯及
    預備共同正犯，以限縮共同正犯之成立要件，惟本件被告戊○○、卯○○就前開行使偽造私文書罪，均非屬陰謀共同正
    犯及預備共同正犯之範疇，該2人均具有犯意聯絡及行為分
    擔，不論新法或舊法，均成立共同正犯，適用新法並無較有
    利於被告戊○○、卯○○。
  (3)修正前刑法第55條後段關於牽連犯之規定，於修正後業已刪
    除，本件被告戊○○、卯○○共同涉犯故買贓物、行使偽造
    私文書罪，所犯上開2罪有方法、目的之牽連關係，惟刑法
    修正後各罪則應予分論併罰。經比較之結果，認適用修正前
    牽連犯之規定，對被告戊○○、卯○○較為有利。
  (4)修正前刑法56條規定：「連續數行為而犯同一之罪名者，以
    一罪論。但得加重其刑至二分之一。」惟該條業已修正公布
    刪除，則連續數行為而犯同一之罪名者，屬於數罪併罰，得
    定數罪刑合併之刑期以下之刑。此刪除雖非犯罪構成要件之
    變更，但顯已影響被告亥○○刑罰之法律效果，自屬法律有
    變更，比較新、舊法結果，修正後之規定並未較有利於被告
    亥○○。
  (5)修正前刑法第41條第1項前段及罰金罰鍰提高標準條例第2條
    之規定，易科罰金之折算標準，應以銀元3百元折算一日，
    經換算為新台幣後，應以新台幣9百元折算為一日，惟修正
    後刑法第41條第1項前段則規定「犯最重本刑為五年以下有
    期徒刑以下之刑之罪，而受六個月以下有期徒刑或拘役之宣
    告者，得以新台幣一千元、二千元或三千元折算一日，易科
    罰金。」，是比較新舊法之結果，新法並非較有利於被告3
    人。
  (6)本件綜合上揭新舊刑法比較之結果，關於被告所犯刑法之罪
    ，新修正之刑法並未較有利於被告3人，爰各一體適用修正
    前之刑法。
  (四)按汽車引擎號碼、車身號碼乃製造廠商對該汽車出廠時之識
    別文字，一則表示其出廠之年度及批號有區別不同車輛之作
    用，一則代表其品質與商譽，為表示一定用意之證明，且監
    理單位對於引擎號碼亦均登記在案，自不得擅行更改，依刑
    法第220條第1項規定，應以私文書論；而將失竊車輛之引擎
    號碼、車身號碼磨除，改變該號碼與另一合法車籍相符之引
    擎號碼、車身號碼，此舉乃具創造性，應屬偽造之行為。
  (1)核被告亥○○所為，係犯行法第320條第1項竊盜罪、第216
    條、第220條、第210條行使偽造準私文書罪。而偽造私文書
    罪之低度行為為行使偽造私文書罪之高度行為所吸收，不另
    論罪。其所犯行使偽造準私文書罪與竊盜罪之間，有方法結
    果之牽連關係，依修正前刑法第55條後段規定，應從較重之
    行使偽造準私文書罪處斷。被告亥○○就前開犯罪事實二、
    (二)(三)中，於94年12月2日、95年1月5日竊取他人車輛後偽造
    引擎、車身號碼之行使偽造準私文書犯行，時間緊接，所犯
    構成要件相同，顯皆係基於概括犯意為之，應依修正前刑法
    第56條規定，論以一罪，並加重其刑，又被告亥○○此部分
    犯行與前開犯罪事實二、(一)中於92年1月28日竊取他人車輛
    後偽造車身號碼之行為，時間相隔久遠，顯見犯意各別，應
    予分論併罰。
  (2)核被告戊○○、卯○○所為，均係犯刑法第216條、第220
    條第1項、第210行使偽造準私文書罪、第349條第2項故買贓
    物罪，而偽造私文書罪之低度行為為行使偽造私文書罪之高
    度行為所吸收，僅論以行使偽造私文書罪，被告戊○○、卯
    ○○就上開犯行，有犯意聯絡及行為分擔，應論以共同正犯
    ，其2人所犯行使偽造私文書與故買贓物罪之間，有方法結
    果之牽連關係，依修正前刑法第55條後段規定，應從較重之
    行使偽造私文書罪處斷。被告戊○○、卯○○購買他人失竊
    車輛，核其所為，應係犯刑法第349條第2項故買贓物罪，公
    訴意旨漏未斟酌此點，而認被告戊○○、卯○○係犯同法第
    349條第1項收受贓物罪，尚有未洽，惟其基本事實同一，雖
    於本院審理中未併諭知被告戊○○、卯○○此部分罪名，但
    被告戊○○2人於審理中均否認自他人處取得贓物犯行，並
    聲請調查相關證據，加以被告戊○○、卯○○故買贓物犯行
    部分，因與前開行使偽造準私文書犯行牽連關係，而從一重
    依行使偽造準私文書罪處斷，是本院雖未諭知被告戊○○、
    卯○○故買贓物罪名，亦無礙被告防禦權之行使，本院自應
    予審理，並變更其起訴法條。
  (3)亥○○前因偽造文書案件，經臺灣花蓮地方法院以88年度少
    連易字第15號刑事判決判處有期徒刑6月確定，另因竊盜案
    件，經臺灣花蓮地方法院以88年度少連易字第10號刑事判決
    判處有期徒刑10月，經臺灣高等法院花蓮分院以88年度少上
    易字第1號刑事判決駁回上訴確定，並與上開有期徒刑6月接
    續執行後，於89年11月27日假釋出監，於90年1月16日假釋
    期滿；戊○○前因贓物案件，經臺灣花蓮地方法院以86年度
    易字第171號刑事判決判處有期徒刑8月，經臺灣高等法院花
    蓮分院以86年度上易字第560號刑事判決駁回上訴確定，再
    因贓物案件，經臺灣花蓮地方法院以86年度易字第1233 號
    刑事判決判處有期徒刑10月確定，並與上開有期徒刑8月接
    續執行後，於89年9月29日假釋出監，於90年2月14日假釋期
    滿；卯○○前因偽造文書案件，經本院以90年度訴字第166
    號刑事判決判處有期徒刑6月，經臺灣高等法院以90年度上
    訴字第2682號刑事判決駁回上訴確定，於91年3月25日易科
    罰金執行完畢，另因贓物案件，經本院以91年度易字第245
    號刑事判決判處有期徒刑8月，經臺灣高等法院以91年度上
    易字第3241號刑事判決駁回上訴確定，於92年11月23日執行
    完畢出監，有卷附臺灣高等法院被告前案紀錄表在卷可按，
    被告3人於有期徒刑執行完畢後5年以內再犯本件最重本刑為
    有期徒刑以上之上開各罪，均為累犯，均應依法加重其刑，
    就被告亥○○所犯上開連續行使偽造準文書罪，並遞加重之
    。爰審酌被告亥○○竊取他人車輛後偽造車身、引擎號碼，
    致使被害人追索困難，而被告戊○○、卯○○為圖己便，於
    取得他人被竊車輛後，偽造車身、引擎號碼供己使用，依渠
    等犯罪之動機、目的、犯罪所生之損害，而於犯後被告亥○○均坦承犯行，被告戊○○、卯○○猶飾詞卸責等一切情狀
    ，就被告3人所犯上開各罪，分別量處如主文所示之刑，以
    示懲儆。按被告行為後，中華民國九十六年罪犯減刑條例於
    96年7月4日制定公布，於同月16日施行，依該條例第2條第1
    項第3款規定：「犯罪在中華民國九十六年四月二十四日以
    前者，除本條例另有規定外，依下列規定減刑：三、有期徒
    刑、拘役或罰金，減其刑期或金額二分之一。」，被告3 人
    前開犯行時間均係在96年4月24日以前，復無同條例第3條第
    1項第15款所列不應減刑之情形，爰依該條例減刑之，並諭
    知易科罰金之折算標準。
  (4)被告亥○○前於91年2月21日因過失傷害案件，經臺灣桃園
    地方法院於92年6月16日，以91年度交易字第598號刑事判決
    判處有期徒刑4月，於92年9月16日撤回上訴確定，於92 年
    12月24日易科罰金執行完畢；再於92年2月17日犯竊盜案件
    ，經臺灣臺北地方法院於92年6月5日，以92年度易字第590
    號刑事判決判處有期徒刑7月確定，於92年9月20日執行完畢
    出監。按裁判確定前犯數罪者，併合處罰之，刑法第50 條
    定有明文，被告亥○○就犯罪事實二、(一)於92年1月28日竊
    取他人車輛後偽造車身、引擎號碼犯行，與上開過失傷害、
    竊盜罪符合數罪併罰要件，於本件判決確定後，應另由檢察
    官聲請定其應執行刑。而被告亥○○就犯罪事實二、(二)(三)之
    犯行，係於前開過失傷害、竊盜案件判決確定後所犯，與犯
    罪事實二、(一)犯行不符數罪併罰要件，爰不依刑法第50條定
    其應執行刑，附此敘明。
  (5)被告亥○○前自92年9月24日至93年10月7日間多次犯連續竊
    盜案件，經臺灣花蓮地方法院以93年度訴字第101號刑事判
    決判處有期徒刑2年4月確定（參見後述理由之說明），被
    告亥○○就犯罪事實二、(一)之犯罪時間與上開連續竊盜犯行
    開始時間相差達8月時間，期間被告未再犯其他竊盜案件，
    足見被告亥○○於92年1月28日所為竊盜犯行與該案係基於
    各別犯意為之；又被告亥○○於94年10月11日在台北市內湖
    區另犯竊盜案件，經臺灣花蓮地方法院於95年8月28日，以
    95年度易字第74號刑事判決判處有期徒刑6月確定，惟依被
    告亥○○於審理中供稱：「（問：94年10月11日判6 個月的
    部分，你那件做完是否想要繼續做？）那件我是幫人家扛的
    ，實際上我沒有做。（94年11月以前有無做其他案子？）無
    ，我大概有7、8個月沒做。」，可見其係於94年10月11日後
    ，始另行起意犯犯罪事實二、(二)(三)之竊盜犯行，而與上開花
    蓮地方法院95年度易字第74號刑事判決認定之犯罪事實無連
    續犯之關係，併此敘明。
貳、被告戊○○另被訴收受贓物、行使偽造私文書犯行，證據不
    足部分：
一、公訴意旨略以：(一)被告戊○○基於行使偽造私文書、收受贓
    物之犯意，自被告亥○○處收受其於94年12月2日凌晨2時許
    竊自辰○○所有車牌號碼為0000000號小客車後，將該車之
    引擎號碼0000000000、車身號碼00000000000磨除並偽造引
    擎號碼為0000000000、車身號碼000000000000，再改懸掛
    0000000號車牌。(二)被告戊○○基於收受贓物之犯意，於不
    詳時間、地點，向年籍不詳之人，收受庚○○所有於89年11
    月6日凌晨零時，在南投縣草屯鎮○○街144號前，遭竊之車
    牌號碼為0000000號小客車，嗣於94年間，將該車之引擎號
    碼00000000000000偽造為000000000000000後，再將辛○○
    所有之0000000號車牌（原車牌號碼為0000000號）懸掛其
    上。(三)被告戊○○基於收受贓物之犯意，於不詳時間、地點
    ，向年籍不詳之人，收受宇○○所有於92年6月4日下午11時
    許，在花蓮縣花蓮市00里0村78之5號前遭竊之車牌號碼
    為0000000號小客車之引擎1具（引擎號碼0000000000000）
    。(四)被告戊○○基於收受贓物之犯意，於不詳時間、地點，
    向年籍不詳之人，收受雄傑機械股份有限公司所有、由寅○○所使用於94年12月6日8時許，在基隆市○○路321之6號前
    遭竊之車牌號碼為00000000號小客車（引擎號碼﹡0000000
    、車身號碼000—0000000），嗣並偽造引擎號碼為﹡000000
    0、車身號碼為000—0000000，再將0000000號車牌懸掛其
    上。因認被告戊○○涉有連續行使偽造私文書罪嫌。
二、按犯罪事實應依證據認定之，無證據不得推定其犯罪事實；
    不能證明被告犯罪者，應諭知無罪之判決，刑事訴訟法第
    154條、第301條第1項分別定有明文。再刑事訴訟法第161條
    已於91年2月8日修正公布，其第1項規定：檢察官就被告犯
    罪事實，應負舉證責任，並指出證明之方法。因此，檢察官
    對於起訴之犯罪事實，應負提出證據及說服之實質舉證責任
    。倘其所提出之證據，不足為被告有罪之積極證明，或其指
    出證明之方法，無從說服法院以形成被告有罪之心證，基於
    無罪推定之原則，自應為被告無罪判決之諭知（最高法院92
    年台上字第128號判例要旨參照）。又認定犯罪事實所憑之
    證據，雖不以直接證據為限，間接證據亦包括在內，然而無
    論直接證據或間接證據，其為訴訟上之證明，須於通常一般
    之人均不致有所懷疑，而得確信其為真實之程度者，始得據
    為有罪之認定，倘其證明尚未達到此一程度，而有合理之懷
    疑存在而無從使事實審法院得有罪之確信時，即應由法院為
    諭知被告無罪之判決（最高法院76年台上字第4986號判例參
    照）。
三、公訴人認被告戊○○涉有上開罪嫌，無非以被告亥○○偵查
    中之自白、被害人辰○○、庚○○、辛○○、宇○○、寅○○、丙○○警詢中之指訴，及宜蘭縣警察局尋獲車輛電腦輸
    入單、贓物認領保管單、電解返原法照片、扣押物品清單等
    為其論據。
四、訊據被告戊○○堅決否認有何上開犯行，辯稱：(一)車牌號碼
    為0000000號小客車係被告亥○○所竊得，並偽造車身、引
    擎號碼後，再改懸掛0000000號車牌，此迭據被告亥○○於
    警詢及鈞院審理中自承不諱，而該車係在花蓮市○○路25號
    之3即興隆修理廠扣案，該修理廠係被告亥○○之修理廠，
    亦據證人即承辦警員午○○於審理中證述在卷，又被告亥○○於審理中經分離調查證據改列證人後證稱：當初講被告戊○○偽造該車引擎、車身號碼，是為了減輕罪嫌，出於下意
    識所言，且當時之偵查庭是以視訊方式，檢察官問得很趕，
    在審理中講的才是真的等語，是本件除被告亥○○於偵查中
    之自白外，並無直接證據證明伊有收受該贓車，並偽造車身
    、引擎號碼之行為。(二)庚○○所有車牌號碼為0000000號小
    客車遭竊及該車之引擎、車身號碼遭偽造後，改懸掛辛○○
    所有0000000號車牌部分，據證人午○○於審理中證述：車
    牌號碼為0000000號小客車是請辛○○駕駛到刑事警察局，
    並非在被告戊○○廠房、住家找到，辛○○警詢時亦未言及
    被告戊○○涉嫌此部份罪嫌，本件並無任何證據證明伊有收
    受贓車、偽造引擎、車身號碼之行為。(三)就宇○○失竊之車
    牌號碼為0000000號小客車之引擎（引擎號碼：00000000000
    ）部分，依車號查詢汽車車籍資料表所示，該車係車牌失竊
    非全車失竊，且該車之引擎係伊購自巳○○，有巳○○審理
    時證述可證，此部份自與伊無關。(四)就偽造車牌號碼為0000
    000號小客車之引擎、車身號碼並改懸掛0000000號車牌部分
    ，業據證人丙○○於審理中證述其駕車發生車禍後，將車交
    由阿文在基隆市○○路之修理廠修理，該車並非在花蓮修理
    ，且警方在伊之工廠查扣車牌號碼為0000000號小客車之安
    全氣囊1具，應係伊向花蓮縣警察局標購車輛之零件，警方
    並未在伊之工廠查獲失竊車牌號碼為0000000號小客車之任
    何零件，而花蓮與基隆之地緣關係遙遠，此外亦無其他證據
    可證明伊有何收受該車及偽造該車引擎、車身號碼之行為，
    伊與檢察官所指犯行無關等語。
五、經查：
  (一)被害人辰○○遭竊車牌號碼為0000000號小客車部分，被告
    亥○○固於偵查中主動供稱該車係伊以1萬元之代價請被告
    戊○○偽造引擎、車身號碼，然上開車輛係於被告亥○○位
    於花蓮市○○路25號之3興隆汽車修理場工作處所所查扣，
    是被告亥○○對於該車輛是否基於正常管道取得，其所為供
    述即有利害關係，被告亥○○既因涉有本件犯行，則其為求
    減輕部分罪責而設詞誣陷被告戊○○，尚難遽謂顯屬無稽，
    且被告亥○○前於警詢係自白該車之引擎及車身號碼係伊用
    字模及鐵鎚變造等語（見警卷第09500號卷第6頁），核與其
    於本院審理中證述大致相符。公訴人雖以被告亥○○如欲減
    輕罪嫌，大可將其犯行皆推卸至被告戊○○身上，而非在檢
    察官未提示任何照片之情況下，主動供稱上開贓車之車身及
    引擎號碼係被告戊○○所偽造，但以證人午○○警員於審理
    中亦證述該車係在花蓮市○○路25號之3即興隆修理廠扣案
    ，該修理廠係被告亥○○之修理廠，伊無法認定該贓車與被
    告戊○○有關等語詳實在卷（見本院卷一第138頁），此外
    ，復查無其他積極證據可證明被告戊○○涉犯此部份罪嫌，
    依據「罪證有疑，利於被告」之證據法則，依法應諭知無罪
    之判決。
  (二)被害人庚○○遭竊車牌號碼為0000000號小客車部分，證人
    辛○○於警詢中僅提及其原000000號車牌遺失後，重新登記
    領牌即0000000號車牌，並未言及是否有交付被告戊○○偽
    造車牌號碼為0000000號小客車之引擎、車身號碼（見警卷
    第09500號卷第37、38頁），且證人午○○警員於本院審理
    時亦證述：現懸掛0000000號車牌之小客車是請證人辛○○
    開到刑事警察局，並非在被告戊○○廠房、住家找到等語（
    見本院卷第138頁），是依上開被害人與證人所述，並無證
    據證明被告戊○○涉有此部分罪嫌，此外，復查無其他積極
    證據證據可證明被告戊○○有公訴人所指此部份罪嫌，揆諸
    上開法條規定及判例意旨，自應依法諭知無罪之判決。
  (三)宇○○遭竊車牌號碼為0000000號小客車之引擎（引擎號碼
    ：00000000000）部分，被告戊○○坦承上開引擎係在伊之
    工廠內尋獲，惟辯稱該引擎係購自曾從事拖吊車之證人巳○○，證人巳○○於本院審理中證述：伊從事拖吊車時，與被
    告戊○○常有業務往來，並曾售與被告戊○○許多事故車，
    但不記得賣過哪些車子，伊以前拖車時，不會注意到車牌或
    引擎車身號碼，車主會用毀損後的車輛抵作拖吊費，伊當時
    有寫買賣契約，但伊不做拖吊車已3、4年，且因整理過房子
    ，相關資料現已找不到，伊不曾在花蓮縣花蓮市00里0村
    78之5號即0000000 號小客車失竊地點附近拖過車子等語（
    見本院卷一第143至第145頁），公訴人認證人巳○○稱已3
    、4年未從事拖吊工作，是0000000號小客車失竊時，證人巳
    ○○可能已未從事拖吊工作，且證人巳○○亦證述其未曾去
    過花蓮縣花蓮市00里0村78之5號即本件小客車失竊地點
    附近拖過車子等語，可知證人巳○○無從出售上開引擎與被
    告戊○○。依證人巳○○上開證述固未明確證實0000000號
    小客車確係其售與被告戊○○且其亦未曾至0000000號小客
    車失竊地點附近拖吊車輛，然由其證述可知其曾售與被告戊○○多輛已拆除車牌之事故車，而其未曾至0000000號小客
    車失竊地點附近拖吊車輛乙事，亦無法據此而排除0000000
    號小客車失竊後經犯罪人駕駛至失竊地點外發生交通事故，
    再由證人巳○○於他處拖吊0000000號小客車後售與被告戊○○之可能性，是被告戊○○工廠內所查扣之0000000號小
    客車引擎1具，究係如被告所辯向證人巳○○購入事故車後
    拆解置放於工廠內，或係被告戊○○收受之贓物，實屬未明
    ，自難僅因該引擎係於被告戊○○工廠內查獲，而遽認該引
    擎係被告戊○○收受之贓物，此外，復查無其他積極證據可
    證明被告戊○○有公訴人所指之犯行，依前述法條規定及「
    罪證有疑，利於被告」之證據法則，依法應就此部分為被告
    戊○○無罪之判決。
  (四)就0000000號小客車部分，公訴人係以車牌號碼為00000000
    號小客車在被告戊○○花蓮縣吉安鄉○○○街之工廠內查扣
    0000000號小客車之安全氣囊1具（編號000000000000），經
    循線查訪現使用0000000號小客車車主丙○○後，發覺丙○○現使用懸掛車牌00000000號之小客車，實係車牌號碼為
    0000000 號小客車之引擎號碼*0000000、車身號碼000-000
    0000遭偽造引擎號碼為*0000000、車身號碼為000-0000000
    後，再改懸掛0000000號車牌後，交由證人丙○○使用，而
    證人午○○、子○○亦到庭證述在上開被告戊○○工廠及住
    處查扣安全氣囊、引擎、車牌及相關工具，經以電解返原方
    式，反查車主及相關失竊案情，再被告戊○○提供自花蓮縣
    警察局標購之汽車等資料與本件查獲之失竊車輛均無關係，
    因認被告戊○○涉犯此部份行使偽造私文書、收受贓物罪嫌
    。然據證人丙○○到庭證述其買進全新之0000000 號小客車
    半年後，即因撞到安全島而交由基隆市○○路之汽車修理廠
    修理，該車送修過程中，其曾前往該修理廠看過1 、2次，
    因修理廠在磨板金，未見到該車之椅子、儀表板及引擎等物
    ，該修理廠當初係報一個整體的修理價錢，其不知該車之安
    全氣囊是否經更換，且因該修理廠修理完畢交車後車況很差
    ，其曾再送交其他修理廠維修，但並非送到花蓮維修等情以
    觀（見本院卷二第4頁至第8頁），可知證人丙○○所有0000
    000號小客車之編號000000000000安全氣囊1具係於基隆送修
    時遭竊，且其於本件查獲前所駕駛懸掛車牌號碼為0000000
    號小客車，係其將發生事故之0000000號小客車送修時遭人
    將失竊之車牌號碼為0000000號小客車之引擎、車身號碼磨
    除後，再重新打造合於該發生事故之0000000號小客車之引
    擎、車身號碼後，改懸掛0000000號車牌，佯裝修理完畢而
    交付證人丙○○甚明，依卷內資料，並無積極證據證明有交
    付被告戊○○修復之事實，公訴人復無法舉證證明被告戊○○有何曾至證人丙○○送修之修理廠偽造0000000號小客車
    引擎、車身號碼之行為，自難僅因在被告戊○○工廠內查獲
    丙○○所有0000000號小客車編號000000000000安全氣囊1具
    ，遽而推論被告戊○○涉有此部分罪嫌；再被告戊○○為資
    源回收業者，亦曾向花蓮縣警察局標購汽車，有花蓮縣警察
    局執行取締交通違規（酒後駕車）移置保管逾期未領車輛標
    購人名冊及花蓮縣警察局執行取締交通違規（酒後駕車）移
    置保管逾期未領汽車拍賣清冊在卷可稽（見本院卷一第71、
    72、75、79、84、86、87、92頁），則該安全氣囊即無從排
    除係他人竊取後安置於被告戊○○所標購之汽車，經被告戊○○拆解取下並置放於其工廠等待回收利用之可能性，從而
    ，亦難僅以該安全氣囊係在被告戊○○工廠內查扣，遽認被
    告戊○○涉有此部份收受贓物之罪嫌，此外，復查無其他積
    極證據可證明被告戊○○有公訴人所指此部份犯行，參照前
    揭法條規定、判例意旨及「罪證有疑，利於被告」之證據法
    則，依法應就此部分為被告戊○○無罪之判決。
、被告亥○○其餘被訴竊盜、行使偽造私文書犯行，不另為諭
    知免訴部分：
一、公訴意旨另以：被告亥○○基行使偽造私文書、竊盜之概括
    犯意，連續於：(一)93年10月25日凌晨1時許，在宜蘭縣羅東
    鎮○○街41號前，竊取乙○○所有車牌號碼為0000000號小
    客車，嗣再取下該車牌，並偽造車身號碼後，以16萬元販賣
    予不知情之宙○○後，再懸掛0000000號車牌，由宙○○交
    由其友人戌○○使用。(二)93年10月28日上午7時許，在台北
    市○○路○段119號前，竊取申○○所有車牌號碼為000000
    0號小客車，嗣再取下該車牌，並偽造車身號碼後，再懸掛
    0000000號車牌，嗣0000000號車輾轉販賣與不知情之酉○○。(三)94年3月2日上午8時許，在花蓮縣花蓮市○○○街72
    號前，竊取己○○所有車牌號碼0000000號小客車，嗣再取
    下該車牌，並懸掛0000000號車牌。(四)94年5月31日上午12
    時許，在花蓮縣花蓮市○○○街中華國小前，竊取丁○○所
    有車牌號碼為0000000號小客車，並偽造車身號碼後，懸掛
    0000000號車牌。因認被告亥○○涉犯刑法第216條、第220
    條第1項、第210條行使偽造準私文書、第320條第1項竊盜罪
    嫌。
二、按案件曾經判決確定者，應諭知免訴之判決，刑事訴訟法第
    三百零二條第一款定有明文。此項原則關於實質上一罪或裁
    判上一罪均有其適用，連續犯係裁判上一罪，其一部分犯罪
    事實曾經判決確定者，效力當然及於全部（最高法院四十九
    年台非字第二十號判例參照）。
三、經查，被告亥○○曾自92年9月24日起至93年10月7日止，基
    於意圖為自己不法所有之概括犯意，而為下列行為：(一)92年
    9月24日凌晨某時許，在花蓮縣花蓮市○○街與無名街口，
    見玄○○所有（登記於其友人黃○○名下）、車牌號碼為00
    00000號之小客車停放於該處，遂隨手撿拾石頭一顆將該車
    車窗打破後，進入該車內以接電方式發動車輛駛離現場而竊
    取得手，並於拆卸該車可用零件後，於同年月26日將該車交
    由不知情之Ａ○○所經營、位於花蓮縣吉安鄉00村00五
    八號之資源回收場從事鐵料回收之壓縮工作。(二)92年11月22
    日上午6時許，在花蓮縣吉安鄉○○村○○路21號前，見Ｂ
    ○○所有、車牌號碼為0000000號之小客車停放於該處，遂
    隨手撿拾石頭一顆將該車車窗打破後，進入該車內以接電方
    式發動車輛駛離現場而竊取得手。被告亥○○於竊得該車後
    ，隨即將該車內之引擎一具拆下，並以不詳姓名之人所有之
    手提式砂輪機磨除原引擎號碼後，再以不詳姓名之人所有之
    電鑽筆、銼刀、砂紙等工具重新打造上其所有、車號為000
    0000號自小客車所屬引擎號碼，準備將該竊得之引擎安裝在
    其所有之前揭小客車上使用，惟於尚未安裝之際，即為警於
    同年12月25日下午3時30分許，在位於花蓮縣吉安鄉○○路
    180號之士揚汽車修理廠內查獲。(三)92年11月26日上午6時許
    ，在花蓮縣花蓮市○○路225之1號前，見周三清所有、車牌
    號碼為0000000號之小客車停放於該處，遂持其自備、客觀
    上可供作兇器使用之六角扳手1支，破壞該車車門鎖，再持
    其自備、客觀上亦可供作兇器使用之固定鉗1把破壞車內電
    源鎖後，將該車發動駛離現場而竊取得手。(四)93年1月4日凌
    晨1時許，在花蓮縣花蓮市○○○○街68號前，見Ｃ○○所有
    （登記於Ｄ○○名下）、車牌號碼為0000000號之小客車停
    放於該處，遂持自備之萬能鑰匙1支打開該車後車廂後，自
    該車後車廂爬入駕駛座發動車輛駛離現場而竊取得手，復將
    其於同年1月2日下午2時許，在花蓮縣花蓮市農濱橋下拾得
    Ｅ○○所有之0000000號之車牌2面，懸掛於前開小客車上
    。(五)被告亥○○之友人Ｆ○○於93年2月7日凌晨2時許，在
    臺北市○○區○○路392號前，竊得Ｇ○○所有、車牌號碼
    為0000000號之小客車，Ｆ○○為避免將該車駛回花蓮途中
    遭警查獲，遂於同日以電話聯繫亥○○攜帶同型車之車牌兩
    面前來臺北會合，被告亥○○乃於該日下午6時許，在設於
    花蓮縣吉安鄉○○路180號之士揚汽車修理廠內，未經許可
    即持置於該廠內、可供兇器使用之Ｔ字型起子1支，拆下Ｈ
    ○○送往該廠維修、車牌號碼為0000000號小客車所屬之後
    方車牌1面後，連同置於該車內之另1面車牌及行照1張、保
    險卡1張一併竊取得手，隨即北上與Ｆ○○會合。(六)93年月3
    日上午7時50分許，在花蓮縣花蓮市○○○街20 號前，見Ｉ
    ○○所有、車牌號碼為0000000號小客車停放於該處，遂持
    其自備、客觀上可供作兇器使用之六角扳手1支，破壞該車
    車門鎖，再持其自備、客觀上亦可供作兇器使用之固定鉗1
    把破壞車內電源鎖後，將該車發動駛離現場而竊取得手。(七)
    93年3月20日凌晨1時許，在花蓮縣吉安鄉○○村○○路○段
    路旁，見Ｊ○○所有、車牌號碼為0000000號之小客車停放
    於該處，遂持其自備、客觀上可供作兇器使用之六角扳手1
    支，破壞該車車門鎖，再持其自備、客觀上亦可供作兇器使
    用之固定鉗1把破壞車內電源鎖後，將該車發動駛離現場而
    竊取得手。(八)93年10月7日凌晨1時許，在設於臺北市中山區
    ○○○路堤頂大道口旁之「MORSE大舞廳」前，見Ｋ○○所有
    、車牌號碼為0000000號之小客車停放於該處，遂隨手撿拾
    石頭一顆將該車車窗打破後，進入該車以車內之備用鑰匙發
    動車輛駛離現場而竊取得手，嗣更將之改懸掛其所有之0000
    000號車牌後駛回花蓮。被告亥○○上開犯行經臺灣花蓮地
    方法院於94年8月4日以93年度訴字第101號判處有期徒刑2年
    4月，於94年11月23日判決確定，此參上開判決及臺灣高等
    法院被告前案紀錄表即明（見本院卷二第41至第46頁、本院
    卷一第22頁）。而被告上開93年10月25日、93年10月28日、
    94年3月2日、94年5月31日之犯行，與前揭業經臺灣花蓮地
    方法院93年度訴字第101號判決確定之竊盜案件中所認定之
    犯罪事實，犯罪時間緊接，所犯係構成要件相同之罪名，顯
    係基於概括犯意反覆為之，又所犯竊盜犯行與偽造私文書犯
    行有牽連犯之裁判上一罪關係，是被告亥○○此部分犯行，
    應為該案既判力所及，揆諸前開判例意旨，本應為免訴之判
    決，惟公訴人既認上開犯行與本件已論罪科刑之部分有連續
    犯之裁判上一罪關係，本院爰不另為免訴之諭知。
據上論斷，應依刑事訴訟法第299條第1項前段、第300條，刑法
第2條第1項前段、第28條、第216條、第220條第1項、第210條、
第320條第1項、第349條第2項、第47條第1項，修正刑法第56條
、第55條、第41條第1項前段，刑法施行法第1條之1，修正前罰
金罰鍰提高標準條例第2條，現行法規所定貨幣單位折算新台幣
條例第2條，中華民國九十六年罪犯減刑條例第2條第1項第3款、
第7條、第9條，判決如主文。
本案經檢察官賴淑萍到庭執行職務。
中    華    民    國    97    年    1     月    9     日
                  刑事第四庭審判長法  官  謝  佩  玲
                                  法  官  蘇  錦  秀
                                  法  官  辜  漢  忠
以上正本證明與原本無異。
如不服本判決應於收受本判決後10日內向本院提出上訴書狀，並
應敘述具體理由。若未敘述理由者，應於上訴期間屆滿後20日內
向本院補提理由書狀(均須按他造當事人之人數附繕本)。
                                  書記官  許  麗  汝
中    華    民    國    97    年    1     月  11      日
附錄本案論罪法條
刑法第210條
偽造、變造私文書，足以生損害於公眾或他人者，處5年以下有
期徒刑。
刑法第216條
行使第210條至第215條之文書者，依偽造、變造文書或登載不實
事項或使登載不實事項之規定處斷。
刑法第320條第1項
意圖為自己或第三人不法之所有，而竊取他人之動產者，為竊盜
 罪，處5年以下有期徒刑、拘役或5百元以下罰金。
刑法第349條第2項
搬運、寄藏、故買贓物或為牙保者，處5年以下有期徒刑、拘役
或科或併科1千元以下罰金。

司法院資訊處製作；財團法人民間司法改革基金會備份。
